# 医药企业商业化权利转让的收入确认

提问人：Alfie001 时间：2023-10-20 13:26:10
请教陈版：A公司将在研药品（未来很可能获批销售）的商业化权利授权给B公司，B公司支付不可撤销的首付款给A公司。正式销售后，根据商业里程碑及销售分成比例支付提成给A公司。
1. 这笔首付款能否在签订合同时一次性确认收入，还是要等正式销售后一次性确认/或摊销？
2. 如果将首付款定义为对前期研发费用的补偿，该首付款能否一次性确认收入？
3. 如果是授权合作开发权和商业化权利，该首付款能否一次性确认收入？

回答人：chenyiwei
该项商业化权利转让时，该在研项目的研发和审批的进展情况如何？如果尚有部分研发和报批工作未完成，则是否需由A继续完成，而B支付的固定金额首付款中也包含了对后续工作的对价？
除非在A将该标的权利交付给B时，A已经完全没有其他后续义务（包括后续的研发和申报工作、协助B实现量产的工作），且已收到的款项不能退回，否则是不可以将收到的款项（即使不可退回）一次性确认收入的。具体的收入确认模式取决于具体的合同条款约定。